臺灣臺中地方法院刑事判決　　　　　　　　　　　　　九十三年度訴字第四七六號
　　公　訴　人　臺灣臺中地方法院檢察署檢察官
　　被　　　告　甲○○
右列被告因搶奪等案件，經檢察官提起公訴（九十三年度偵字第三七一四號）及移
併辦（九十三年度偵字第四六一七號），被告於準備程序中就被訴事實為有罪之陳述
，經告知簡式審判程序之旨，並聽取公訴人、被告之意見後，由本院合議庭裁定由受
命法官獨任進行簡式審判程序，判決如左：
    主  文
甲○○連續意圖為自己不法之所有，而搶奪他人之動產，累犯，處有期徒刑貳年壹月
。扣案之機車鑰匙壹支，沒收。
    事      實
一、甲○○前於民國（下同）九十一年間，因竊盜案件，經本院臺中簡易庭於九十一
    年十月十七日以九十一年度中簡字第一八一三號判處有期徒刑六月確定，於九十
    一年十二月五日送監執行，於九十二年六月四日執行完畢，竟仍不知悔改，基於
    意圖為自己不法所有之概括犯意，連續於：
（一）九十三年二月三日十六時三十分許，甲○○騎乘不詳車牌號碼之機車，行經臺
      中市○○區○○街二號前，因見丁○○單獨行走，遂乘其不及防備之際，徒手
      搶奪丁○○所有之咖啡色皮包一只（內有駕照、身分證各一張、匯豐商業銀行
      信用卡二張、中國信託商業銀行、玉山商業銀行、台新商業銀行信用卡各一張
      、合作金庫商業銀行、匯豐商業銀行金融卡各一張張及現金新台幣【下同】六
      千元及ＮＯＫＩＡ手機一支等物），得手後騎乘機車逃逸，並將所搶得之現金
      花用殆盡，且將丁○○所有之駕照、身分證各一張、信用卡五張、金融卡二張
      及ＮＯＫＩＡ手機一支，持往臺中市○○○路與朝陽路橋下丟棄。嗣於九十三
      年二月十一日二十二時許，甲○○為警查獲後，帶同承辦之員警前往臺中市○○○路與朝陽路橋下取出所丟棄之丁○○所有之咖啡色皮包一只，內有駕照、
      身分證各一張、前開信用卡五張、金融卡二張（已發還丁○○）。
（二）九十三年二月三日十九時三十分許，甲○○騎乘車牌號碼不詳之機車，行經臺
      中市○區○○街安蘭居旁巷口，見彭桂連單獨行走，遂乘其不及防備之際，徒
      手搶奪彭桂連所有之方型狀手提包一只（內有金黃色菲力普牌手機一支【門號
      0000000000號】、小圓型狀錢包、健保ＩＣ卡、汽車駕照一張、化
      妝包及現金四千元左右等物），得手後騎乘機車逃逸，將所搶得之現金花用殆
      盡，其餘手提包、手機及證件等物則持往臺中市○○○○街與大容東橋下丟棄
      ，至今仍未尋獲。
（三）九十三年二月六日二十一時三十分許，甲○○騎乘車牌號碼不詳之機車，行經
      臺中市西區全國飯店前，見乙○○單獨行走，遂乘其不及防備之際，徒手搶奪
      乙○○置於左肩之黑色背包一只（內有黑色ＮＯＫＩＡ３３１０型號手機一支
      【門號0000000000號】、中國信託商業銀行信用卡、永豐棧生活會
      館會員卡、健保ＩＣ卡、職員證各一張、化妝包一個及現金二千五百元左右等
      物），得手後騎乘機車逃逸，將所搶得之現金花用殆盡，其餘手提包、手機及
      證件等物則持往臺中市○○○○街與大容東橋下丟棄，至今仍未尋獲。
（四）九十三年二月十日二十時許，甲○○見戊○○所有之車牌號碼ＡＯＳ－○九三
      號重型機車停放於臺中市○區○○○街與五權西四街口，甲○○遂以其所有之
      機車鑰匙一支，竊取戊○○所有之該重型機車，得手後，甲○○騎乘該輛機車
      ，於同日二十一時十分許，在臺中市○區○○街與明義街口，見丙○○獨自行
      走，遂乘其不及防備之際，徒手搶奪丙○○所有之皮包一只（內有國民身分證
      、駕駛執照、行車執照、健保卡各一張等物），得手後騎乘機車逃逸，因見皮
      包內無現金可供花用，即將搶得之皮包持往臺中市○○○○街與大容東橋下丟
      棄，至今仍未尋獲。嗣甲○○為警於九十三年二月十一日二十一時五十分許，
      在臺中市○村路○○○街口查獲之際，同時尋獲戊○○所有車牌號碼ＡＯＳ－
      ○九三號重型機車一部（已發還予戊○○），並扣得甲○○所有供竊取前開重
      型機車所用之機車鑰匙一支。
（五）甲○○復騎乘前開竊得自戊○○所有之ＡＯＳ－○九三號重型機車，先於九十
      三年二月十一日十八時十五分許，見己○○駕駛車牌號碼Ｒ４－５５０１號自
      小客車前往臺中縣大里市○○路三五巷新黃昏市場內正欲停車購物之際，遂徒
      手伸入自小客車右前座之車窗內，乘己○○不及防備之際，搶奪己○○置於副
      駕駛座之圓型手提包一只（內有乳白色ＯＫＷＡＰ牌１６３型手機一支【門號
      0000000000】、小圓型狀手提包、健保ＩＣ卡、機車駕照一張、化
      妝包一個及現金三萬五千元左右等物），得手後騎乘機車逃逸，將所搶得之現
      金花用殆盡，另乳白色ＯＫＷＡＰ牌１６３型手機一支（門號0000000
      000晶片卡則遭丟棄）則為警於九十三年二月十一日二十一時五十分許，在
      臺中市○村路○○○街口查獲甲○○時，於甲○○之身上尋獲（手機部分已發
      還給己○○），另小圓型狀手提包、健保ＩＣ卡、機車駕照一張、化妝包一個
      均遭丟棄，至今仍未尋獲。
（六）其後甲○○又騎乘上開竊得之重型機車，於九十三年二月十一日二十時許，行
      經臺中市○區○○○街五七號旁，見庚○一人獨自行走，遂乘其不及防備之際
      ，徒手搶奪庚○手拎之皮包一只（內有駕駛執照、行車執照、身分證各一張、
      信用卡三張、信用卡存根聯三張、郵局明細表三張、提款卡二張、電話卡一張
      、銀行存簿、股票交易存簿各一本、印章一枚、及現金一千元、美金二百元等
      物），得手後騎乘機車逃逸，並將所搶得之現金花用殆盡，且將庚○所有之駕
      駛執照、行車執照、身分證各一張、信用卡三張、信用卡存根聯三張、郵局明
      細表三張、提款卡二張、電話卡一張、銀行存簿、股票交易存簿各一本、印章
      一枚持往臺中市○○○路與朝陽路橋下丟棄。嗣於九十三年二月十一日二十二
      時許，甲○○為警查獲後，帶同承辦之員警前往臺中市○○○路與朝陽路橋下
      取出所丟棄之庚○所有之郵局明細表三張、信用卡存根聯三張、電話卡一張（
      已發還庚○）。
二、案經臺中市警察局第一分局報告臺灣臺中地方法院檢察署檢察官偵查起訴及移送
    併辦。
    理      由
一、訊據被告甲○○對於前開所載時、地搶奪被害人丁○○、彭桂連、乙○○所有之
    包皮，另竊得戊○○所有之ＡＯＳ－○九三號重型機車後，復騎乘該輛重型機車
    搶奪丙○○、己○○、庚○所有之皮包等事實，迭於警詢、偵查、本院準備程序
    及簡式審判程序中供承不諱（臺灣臺中地方法院檢察署九十三年度偵字第三七一
    四號卷宗第十一至十四頁、偵字第四六一七號第九至十四頁、本院卷第二九、三
    三至三七、六四至六七頁），核與被害人丁○○、彭桂連、乙○○、戊○○、丙○○、己○○、庚○分別於警詢所述遭搶被竊之情節相符（見前揭偵字第三七一
    四號卷宗第十五至十九頁、偵字第四六一七號第九至十四頁），另經被害人丁○○、庚○、己○○於本院簡式審判程序中指陳遭搶之經過及損失之情形詳實（見
    本院卷第三四、三七、六五、六六頁），並有扣案之被告甲○○所有用以竊取被
    害人戊○○所有前開重型機車之鑰匙一支（見前開偵字第三七一四號卷宗所附證
    物袋），及查獲之戊○○所有車牌號碼ＡＯＳ－○九三號重型機車一部、咖啡色
    皮包一只（內有駕照、身分證各一張、信用卡五張、金融卡二張）、乳白色ＯＫ
    ＷＡＰ牌１６３型手機一支、郵局明細表三張、信用卡存根聯三張、電話卡一張
    等物分別發還予被害人戊○○、丁○○、己○○、庚○後，由其四人所出具之贓
    物認領保管單各一件、臺中市警察局車輛遺失（尋獲）電腦輸入車資料一份（見
    前開偵查卷第三一至三四頁）在卷可稽，足認被告甲○○自白部分與事實相符，
    堪予採信，被告甲○○犯罪事證明確，其犯行已可認定，應予依法論科。
二、核被告甲○○行竊戊○○之機車及搶奪被害人丁○○、彭桂連、乙○○、丙○○
    、己○○、庚○財物之行為，係犯刑法第三百二十條第一項普通竊盜罪及同法第
    三百廿五條第一項搶奪罪。被告甲○○搶奪被害人丁○○、彭桂連、乙○○、丙○○、己○○、庚○財物，先後六次搶奪犯行，時間緊接，犯罪構要件相同，顯
    係基於概括犯意反覆為之，為連續犯，應依刑法第五十六條規定論以一罪，並加
    重其刑。被告甲○○所犯竊盜罪與搶奪罪間，有方法結果之牽連關係，應依牽連
    犯規定，從一重之搶奪罪處斷。又被告甲○○搶奪被害人被害人彭桂連、乙○○
    、丙○○、己○○財物之部分，雖未經公訴人起訴，但與已經起訴成罪部分，有
    連續犯之裁判上一罪關係，為起訴效力所及，且經檢察官移送併辦，本院自得一
    併審理。又被告甲○○前於九十一年間，因竊盜案件，經本院臺中簡易庭於九十
    一年十月十七日以九十一年度中簡字第一八一三號判處有期徒刑六月確定，於九
    十一年十二月五日送監執行，於九十二年六月四日執行完畢，此有臺灣臺中地方
    法院檢察署刑案資料查註紀錄表、臺灣高等法院臺中分院被告全國前案紀錄表各
    一紙在卷足憑，被告甲○○於五年以內再犯本件有期徒刑以上之罪，為累犯，應
    依刑法第四十七條之規定遞加重其刑。爰審酌被告甲○○於九十一年間另因連續
    搶奪案，經臺灣高等法院臺中分院於九十二年十二月三日以九十二年上訴字第一
    七一七號判處有期徒刑二年確定，有前開刑案資料查註紀錄表及被告全國前案紀
    錄表各一份可考，足稽被告甲○○素行不佳，適值青年，不知憑己力生財，反覆
    以機車搶奪方式取財，嚴重危害社會秩序，惟考量被告坦承犯行且分別與被害人
    庚○、丁○○、己○○達成和解等一切情狀，量處如主文所示之刑，以資懲儆。
三、另扣案之機車鑰匙一支，屬被告甲○○所有供竊取被害人戊○○所有車牌號碼Ａ
    ＯＳ－○九三號重型機車所用之物，業據被告甲○○坦承在卷（見本院卷第三六
    頁），爰依刑法第三十八條第一項第二款為沒收之宣告，附此敘明
據上論斷，應依刑事訴訟法第二百七十三條之一第一項、第二百九十九條第一項前段
，刑法第五十六條、第三百二十條第一項、第三百二十五條第一項、第五十五條、第
四十七條、第三十八條第一項第二款、罰金罰鍰提高標準條例第一條前段、判決如主
文。
本案經檢察官辛○○到庭執行職務。
中      華      民      國      九十三  年      五    月      十       日
                                臺灣臺中地方法院刑事第十二庭
                                        法  官  劉  兆  菊
右正本證明與原本無異。
如不服本判決，應於送達後十日內向本院提出上訴狀（須附繕本），上訴於臺灣高等
法院臺中分院。
                                        書記官
中      華      民      國      九十三      年      五    月    十    日
附錄論罪科刑法條
中華民國刑法第三百二十條
意圖為自己或第三人不法之所有，而竊取他人之動產者，為竊盜罪，處五
年以下有期徒刑、拘役或五百元以下罰金。
意圖為自己或第三人不法之利益，而竊佔他人之不動產者，依前項之規定
處斷。
前二項之未遂犯罰之。
中華民國刑法第三百二十五條
意圖為自己或第三人不法之所有，而搶奪他人之動產者，處六月以上五年
以下有期徒刑。
因而致人於死者，處無期徒刑或七年以上有期徒刑，致重傷者，處三年以
上十年以下有期徒刑。
第一項之未遂犯罰之。
